MOHAMED LAMINE

KONE

DEVELOPPEUR WEB ET MOBILE



CONTACTS

Téléphone

+223 71 78 04 82

Adresse

Niamakoro kôkô (BAMAKO-MALI)

Email

konelamine1122@gmail.com

Portfolio

https://malla223.github.io/Portfolio/

MES COMPÉTENCES

Photoshop / Adobe XD Photographie HTML / CSS / BOOSTRAP / WORDPRESS IONIC / ANGULAR / FLUTTER TRAVAIL EN EQUIPE

A PROPOS DE MOI



Designer graphique - Photographe depuis plus de 2 ans, j'ai mis ma curiosité et ma créativité au service de la Technologie pour créer les Flyers, logo et affiches de nombreuses Start-Up comme SO-DOKOTORO. Rigoureux et passionné, j'aime travailler en équipe pour plus de créativité.

Fraîchement diplômé en Développement WEB et MOBILE de l'école du code a ORANGE DIGITAL KALANSO, j'ai hâte de pouvoir mettre mes services de développeur et designer a votre service.

EXPERIENCES

Du 16-12-2021 au 23-12-2021

Participation à la gestion automatique des groupes d'apprenants à Orange Digital Kalanso.

Conception de l'interface utilisateur et intégration des API spring boot en IONIC ANGULAR.

Du 16-11-2021 au 05-12-2021

Participation à ODC MANAGER (Outil de gestion des activités à Orange Digital Center)

Gérer les exceptions d'enregistrements et la documentation des API en Spring Boot.

Juillet 2019 à Maintenant

Designer graphique freelance

Créations professionnelles de Logo, Flyers, Affiches publicitaires, cartes de visites pour des Start-Up et Associations comme SO-DOKOTORO et Le COJEP (Collectif des Jeunes Etudiants en Pharmacie).

Décembre 2021 à Mai 2021 Superviseur à l'ONG AMADICO-J4

Supervision des 30 centres d'alphabétisations de l'académie d'enseignement de DIOILA.

EDUCATIONS

Ingénierie en Développement	Août 2021 à
WEB et MOBILE	Maintenant

Orange Digital Kalanso

Licence en Génie Logiciel 2016 - 2019

Technolab-ISTA

Baccalauréat Malien 2013 - 2014

Lycée la Bruyère de Faladiè

LOISIRS

FOOTBALL - CINEMA - VOYAGES - INTERNET

REFERENCE

+223 72 97 60 33 **Hamadoun K DIALLO** Fatoumata Z KONE

+223 76 19 24 09